臺灣高雄地方法院刑事判決　　　　　　　　　　　　九十一年度交訴字第一四六號
　　公　訴　人　臺灣高雄地方法院檢察署檢察官
　　被　　　告　乙○○
右列被告因業務過失致死案件，經檢察官聲請簡易判決處刑（九十年度偵字第二三六
二六號），本院鳳山簡易庭認不宜以簡易判決處刑（九十一年度鳳交簡字第四七八號
），簽准改依通常程序審理，本院判決如左：
    主  文
乙○○從事業務之人，因業務上之過失致人於死，處有期徒刑柒月，緩刑貳年。
    事  實
一、乙○○領有普通小型車駕駛執照，係珍永食品行員工，以駕駛小貨車載運麵包配
    送為業，為從事駕駛業務之人。民國九十年十二月十六日午間，乙○○駕駛珍永
    食品行所有車牌號碼為ＺＢ─三○四一號之自用普通小貨車，於高雄縣岡山鎮○
    ○○路『美堡堡早餐店』送貨後，遂沿大仁南路轉彎至頂紅街，由東向西行駛，
    欲至下一送貨點。嗣於同日十四時二十分許，行經頂紅街、永樂路口時，本應注
    意汽車行駛至無號誌交岔路口應減速慢行，作隨時停車之準備；並應注意車前狀
    況，隨時採取比要之安全措施，而當時天氣晴朗、日間光線充足，視線良好，柏
    油路面乾燥、無障礙及其他缺陷，又依其智識、能力，亦無不能注意之情事，竟
    疏未注意車前狀況、且未減速慢行，適有蔡文彰騎乘所有車牌號碼ＰＱＴ－九九
    ○號之重型機車（公訴人誤載為ＰＡＴ─九九○號），搭載甲○○，沿永樂街由
    南向北行經該處，亦疏未注意支線道應讓幹線道先行，乙○○因煞車不及，其車
    左側車門撞及蔡文彰騎乘機車車頭，蔡文彰人車倒地後，受有顱內出血之傷害，
    送醫後仍不治死亡（甲○○受傷部分，未據告訴）。乙○○於肇事後犯罪未發覺
    前，主動向警方報案坦承肇事，並接受裁判。
二、案經高雄縣警察局岡山分局報請臺灣高雄地方法院檢察署檢察官聲請簡易判決處
    刑，本院鳳山簡易庭認不宜以簡易判決處刑，簽准改依通常程序審理。
    理  由
一、訊據被告乙○○對於右揭時、地，其行駛至無號誌交岔路口時，未減速慢行，亦
    未注意車前狀況，並致被害人蔡文彰死亡等事實坦承承認，並經證人甲○○於本
    院證述綦詳（詳本院九十一年九月六日審判筆錄），復有道路交通事故調查報告
    表暨現場圖紙及現場照片附警卷及偵查卷可參。按汽車行駛至無號誌交岔路口應
    減速慢行，作隨時停車之準備；並應注意車前狀況，隨時採取比要之安全措施，
    道路交通安全規則第九十三條第一項第四款、第九十四條第三項分別定有明文，
    此為一般駕駛人所應注意並確實遵守之事項，被告既領有駕駛執照，自應知之甚
    詳。又依道路交通事故調查報告表所載，本件車禍發生當時天氣晴朗、日間光線
    充足，視線良好，柏油路面乾燥、無障礙及其他缺陷，而依被告之智識、能力，
    復無不能注意之情事，詎被告竟疏未注意減速慢行、且未注意車前狀況，與被害
    人蔡文彰發生車禍，其駕駛行為有過失至為明確。況本件事故經送臺灣省高屏澎
    區車輛行車事故鑑定委員會鑑定，亦同此認定，有該鑑定委員會九十一年八月十
    六日高屏澎鑑字第九一一二三一函所附鑑定意見書附卷可稽。又被害人蔡文彰確
    因本件車禍致顱內出血而死亡，業經臺灣高雄地方法院檢察署檢察官督同法醫師
    相驗明確，並製有相驗屍體證明書、驗斷書及勘驗筆錄在卷可憑，是被告未盡前
    開注意義務與被害人死亡間，顯有相當因果關係。至被害人蔡文彰就本件車禍之
    發生，雖與有如上所述之過失（違反道路交通安全規則第一百零二條第一項第二
    款之規定），惟仍無解於被告之過失責任。綜上所述，本件事證已臻明確，被告
    犯行堪以認定。
二、被告平日以駕車載運麵包配送為業，業據其供明在卷，顯係從事駕駛業務之人。
    被告駕駛途中肇事致人於死，核其所為，係犯刑法第二百七十六條第二項之業務
    過失致人於死罪。又被告於肇事後，偵查機關未發覺前，主動向警察機關報案且
    坦承肇事並接受裁判等情，業據證人即處理車禍員警丙○○於本院證稱：九十年
    十二月十六日，伊接獲被告電話，就趕往現場，當時當事人都還在現場，伊還不
    知道何人肇事時，被告就稱係他肇事的，並協助救助傷患，一直配合警方辦案程
    序等語（詳本院九十一年十月十八日審判筆錄），堪認被告所為合乎自首之要件
    ，爰依刑法第六十二條前段之規定，減輕其刑。茲審酌本件肇事，被害人應負主
    要過失責任，被告則負次要過失責任，有前開鑑定書參，及被告係一時疏於注意
    始肇禍致被害人死亡，且事後又已與被害人家屬達成和解，賠償被害人之家屬新
    台幣（下同）三百零六萬元（含強制責任險一百四十萬元，有高雄縣岡山鎮調解
    委員會調解書在卷可憑）等事實，並參以被告犯後坦承犯行、態度良好等一切情
  狀，量處如主文所示之刑。又查被告前未曾受有期徒刑以上刑之宣告，有臺灣高
    等法院被告全國前案紀錄表附卷可按，諒其經此偵審程序，應知警惕，當無再犯
    之虞，本院衡情認其所受之宣告刑以暫不執行為適當，爰併諭知緩刑二年，以啟
    自新。
據上論斷，應依刑事訴訟法第四百五十二條、第二百九十九條第一項前段，刑法第二
百七十六條第二項、第六十二條前段、第七十四條第一款，罰金罰鍰提高標準條例第
一條前段，判決如主文。
中      華      民      國    九十一    年      十      月    三十一    日
                              臺灣高雄地方法院交通法庭
                                  法  官  方  百  正
右正本證明與原本無異。
如不服本判決，應於判決送達後十日內，向本院提出上訴狀。
                                  書記官  張  金  蘭
中    華    民    國      九十一      年      十      月      三十一   日
